臺灣高等法院刑事裁定
110年度聲字第1459號
聲  請  人  臺灣高等檢察署檢察官
受  刑  人  余俊毅


                    （現於法務部○○○○○○○○○○○    寄押中）
上列聲請人因受刑人數罪併罰有二裁判以上，聲請定其應執行之
刑（110年度執聲字第616號），本院裁定如下：
    主  文
余俊毅因犯如附表所示之罪，所處如附表所示之刑，應執行有期
徒刑陸年拾月。
    理  由
一、聲請意旨略以：受刑人余俊毅因違反藥事法等數罪，先後經
    判決確定如附表，應依刑法第50條第1項第1款、第2項、第5
    3條、第51條第5款規定，定其應執行之刑，爰依刑事訴訟法
    第477條第1項聲請裁定等語。
二、按數罪併罰，有二裁判以上者，依刑法第51條規定，定其應
    執行之刑，數罪併罰，宣告多數有期徒刑者，於各刑中之最
    長期以上，各刑合併之刑期以下，定其刑期。但不得逾30年
    ，刑法第53條、第51條第5款定有明文。又裁判確定前犯數
    罪者，併合處罰之。但有下列情形者，不再此限：一、得易
    科罰金之罪與不得易科罰金之罪。二、得易科罰金之罪與不
    得易服社會勞動之罪。三、得易服社會勞動之罪與不得易科
    罰金之罪。四、得易服社會勞動之罪與不得易服社會勞動之
    罪。前項但書情形，受刑人請求檢察官聲請定應執行刑者，
    依第51條規定定之。刑法第50條亦有明文。
三、經查，受刑人所犯如附表所示之罪，先後經臺灣新北地方法
    院、本院判處如附表所示之刑，均經分別確定在案，有各該
    判決及本院被告前案紀錄表各1份在卷可稽。又附表編號1至
    2所示之罪刑雖得以易科罰金，而符合修正後刑法第50條但
    書不併合處罰之要件，然受刑人業已請求檢察官聲請定應執
    行刑，此有定刑聲請切結書附卷可參，故應認檢察官上開聲
    請為正當。參酌受刑人所犯數罪中，附表編號1至2之施用第
    二級毒品罪，屬於個人自戕行為，而編號4至6之轉讓禁藥罪
    與編號3、7至8之販賣第二級毒品罪，犯罪類型相似，且均
    為與毒品有關之犯罪。兼衡其犯行間時間關連性、整體犯行
    的應罰適當性，各罪之不法性及貫徹刑法量刑之理念規範，
    爰依前揭說明定其應執行之刑。
四、依刑事訴訟法第477條第1項，刑法第53條、第50條、第51條
    第5款，裁定如主文。
中　　華　　民　　國　　110 　年　　4 　　月　　16　　日
                  刑事第二十五庭審判長法　官  邱滋杉
                                      法　官  黃翰義
                                      法　官  陳彥年
以上正本證明與原本無異。
如不服本裁定，應於收受送達後五日內向本院提出抗告狀。
                                      書記官  彭秀玉
中　　華　　民　　國　　110 　年　　4 　　月　　16　　日
附表：
編號  1 2 3 罪名  施用第二級毒品 施用第二級毒品 販賣第二級毒品 宣告刑  有期徒刑5月 有期徒刑4月 有期徒刑1年11月 犯罪日期  105年6月7日 105年3月28日 105年3月28日前幾日 偵查機關年度案號  新北地檢105年度毒偵字第4911號 新北地檢105年度毒偵字第2600號  新北地檢105年度偵字第10021號 最後事實審 法院 臺灣新北地方法院  臺灣新北地方法院  臺灣高等法院   案號 105年度簡字第5606號  105年度簡字第4223號 108年度上訴字第188號   判決日期 105年10月12日 105年9月7日 108年5月30日 確定判決 法院 臺灣新北地方法院  臺灣新北地方法院  最高法院   案號 105年度簡字第5606號  105年度簡字第4223號 108年度台上字第2606號  確定日期 105年11月14日 105年12月20日 108年8月14日 是否為得易科罰金之案件  是 是 否 備註  ⒈新北地檢107年度執更緝字第266號（已易科罰金執行完畢） ⒉編號1至2所示之罪，經臺灣新北地方法院106年度聲字第442號裁定應執行有期徒刑7月確定  新北地檢108年度執字第13039號   編號1至3所示之罪，經本院109年度聲字第459號裁定應執行有期徒刑2年4月確定   

編號  4 5 6 （原聲請書附表編號8） 罪名  轉讓禁藥 轉讓禁藥 轉讓禁藥 宣告刑  有期徒刑4月 有期徒刑4月 有期徒刑3月 犯罪日期  105年4月28日 105年5月1日 105年6月3日 偵查機關年度案號  新北地檢107年度偵緝字第1742號 新北地檢107年度偵緝字第1742號 新北地檢107年度偵緝字第1742號 最後事實審 法院 臺灣高等法院  臺灣高等法院  臺灣高等法院   案號 109年度上訴字第1764號  109年度上訴字第1764號  109年度上訴字第1764號   判決日期 109年7月30日 109年7月30日 109年7月30日 確定判決 法院 臺灣高等法院  臺灣高等法院  臺灣高等法院   案號 109年度上訴字第1764號  109年度上訴字第1764號  109年度上訴字第1764號   確定日期 109年9月1日 109年9月1日 109年9月1日 是否為得易科罰金之案件  否 否 否 備註  ⒈新北地檢109年度執字第13502號 ⒉編號4至6所示之罪，經臺灣新北地方法院108年度訴字第572號判決應執行有期徒刑9月，並經本院判決駁回上訴確定   

編號  7 （原聲請書附表編號6） 8 （原聲請書附表編號7）  罪名  販賣第二級毒品 販賣第二級毒品  宣告刑  有期徒刑3年10月 有期徒刑3年10月  犯罪日期  105年5月2日 105年5月6日  偵查機關年度案號  新北地檢107年度偵緝字第1742號 新北地檢107年度偵緝字第1742號  最後事實審 法院 臺灣高等法院  臺灣高等法院    案號 109年度上訴字第1764號  109年度上訴字第1764號    判決日期 109年7月30日 109年7月30日  確定判決 法院 臺灣高等法院  臺灣高等法院    案號 109年度上訴字第1764號  109年度上訴字第1764號    確定日期 109年9月1日 109年9月1日  是否為得易科罰金之案件  否 否  備註  ⒈新北地檢109年度執字第13501號 ⒉編號7至8所示之罪，經本院109年度上訴字第1764號判決應執行有期徒刑4年6月確定